臺灣臺中地方法院民事裁定
111年度抗字第209號
抗  告  人  衣皓實業有限公司

兼
法定代理人  林斌傑  
抗  告  人  陳珞珊  


            李瑞芸  


相  對  人  王昱翔  
上列當事人間聲請本票裁定事件，抗告人對於民國111年6月21日
本院司法事務官所為111年度司票字第3275號裁定提起抗告，本
院裁定如下：
    主  文
抗告駁回。
抗告程序費用新臺幣壹仟元由抗告人負擔。
    理  由
一、抗告意旨略以：相對人借款予抗告人時，預扣利息，並非交
    付新臺幣（下同）1500萬元予抗告人，實際債權金額非如本
    票票面金額所示為1500萬元，爰提起抗告，請求廢棄原裁定
    等語。
二、按執票人向本票發票人行使追索權時，得聲請法院裁定後強
    制執行，票據法第123條定有明文。又本票執票人依票據法
    第123條規定聲請法院裁定許可對發票人強制執行，係屬非
    訟事件，此項聲請之裁定及抗告法院之裁定，僅依非訟事件
    程序，以審查強制執行許可與否，並無確定實體上法律關係
    存否之效力，法院僅就本票形式上之要件是否具備予以審查
    ，即為已足，至於當事人間實體上之爭執，應循訴訟程序以
    資解決，要非非訟裁定法院所得審酌（最高法院56年台抗字
    第714號、57年台抗字第76號判例意旨參照）。
三、查相對人主張其執有抗告人於民國111年3月14日共同簽發、
    票面金額1500萬元、到期日111年5月14日、免除作成拒絕證
    書之本票1紙，經提示未獲付款等情，已據其提出本票1紙為
    證，且核該本票形式要件並無不符，原裁定准予強制執行，
    於法並無不合。至抗告意旨所述前揭情節，核屬實體上之爭
    執，依前開說明，應由抗告人依訴訟程序另謀解決，殊無於
    本件本票裁定程序中為此實體事項爭執之餘地。從而，抗告
    人提起本件抗告，為無理由，應予駁回。
四、對於非訟事件，依法應由關係人負擔費用者，法院裁定命關
    係人負擔時，應一併確定其數額，非訟事件法第24條第1項
    定有明文，爰依法確定本件抗告程序費用額如主文第2項所
    示。
五、據上論結，本件抗告為無理由，依非訟事件法第46條、第21
    條第2項、第24條第1項，民事訴訟法第495條之1第1項、第4
    49條第1項、第95條、第78條、第85條第1項前段，裁定如主
    文。
中　　華　　民　　國　　111 　年　　8 　　月　　5 　　日
                  民事第三庭  審判長法　官　陳宗賢
　　　　　　　　　　　　　　　　　　法　官　廖純卿
　　　　　　　　　　　　　　　　　　法　官　劉育綾
正本係照原本作成。
本裁定僅得以適用法規顯有錯誤為理由提起再抗告。如提起再抗
告，應於裁定送達後10日內委任律師為代理人向本院提出再抗告
狀（須附善本），並繳納再抗告費新臺幣1,000元。
中　　華　　民　　國　　111 　年　　8 　　月　　5 　　日
                                    書記官　洪千羽